臺灣高等法院臺中分院刑事判決　　　　　民國九十三年度上易字第七七二號
　　上　訴　人
　　即　被　告　己○○
右上訴人因竊盜案件，不服臺灣彰化地方法院九十三年五月廿六日第一審判決（民國
九十三年度易字第三三三號，起訴案號：臺灣彰化地方法院檢察署民國九十三年度偵
字第七五七、一二一五、一二一六號；併辦案號：九十三年度偵字第一七○四、二○
三五、二九○六、三二七五號），提起上訴，本院判決如左：
    主　　  文
原判決撤銷。
己○○連續攜帶兇器，毀越門扇，於夜間侵入住宅竊盜，處有期徒刑貳年，並應於刑
之執行前令入勞動場所強制工作年。扣案之剪刀壹把、手套壹雙及手電筒壹支均沒
收。
    事  　　實
一、己○○於民國八十九年間，曾因竊盜案件，經臺灣彰化地方法院以八十九年度彰
    簡字第八五二號判處有期徒刑八月，緩刑五年而確定，現仍在緩刑期間中。詎猶
    不知悔改，復基於意圖為自己不法所有之概括犯意，於如附表編號一、二及編號
    四至十二所示之時、地，以所示之方式，連續竊取如附表所示編號一、二及編號
    四至十二乙○○等人之財物，已有犯竊盜罪之習慣。其先於九十二年十二月二十
    二日晚上八時許，因另案在彰化市○○街八十一巷準度撞球場內為警拘獲，而循
    線查悉附表編號一、二及編號四至十所示之犯行。嗣又於九十三年二月二十日下
    午四時五十分許，其著手實施附表編號十一犯行之際，遭屋主子○○、癸○○二
    人發現而欲逃離現場，癸○○、子○○即在後追捕，後於彰化縣彰化市田中里田
    中莊大肚溪堤防旁將其逮捕並送警處理。再於九十三年四月二十五日凌晨二時三
    十分許，其著手實施附表編號十二犯行之際，遭屋主辛○○發現，辛○○隨即報
    警處理，後於該屋三樓之床鋪下為警當場查獲，並扣得其所有供竊盜使用之手套
    一雙、手電筒一支及剪刀一把等物。
二、案經子○○、辛○○告訴，由彰化縣警察局彰化分局報告臺灣彰化地方法院檢察
    署檢察官偵查起訴，及該署檢察官移送併案。
    理　　  由
一、右揭事實，業據被告己○○於警訊、偵查均坦承不諱，復於審理時為認罪之陳述
    ，核與如附表所示之被害人乙○○、庚○○、戊○○、丙○○、丁○○、寅○○
  、甲○○○、壬○○、丑○○、子○○、癸○○及辛○○於警訊時指述之情節大
    致相符；又證人蘇春夫於警詢時證述被告曾於九十二年十一月十五日持金戒指一
    個前往其所經營之天盛銀樓變賣得款七千三百五十元等語，並有天盛銀樓金飾買
    入登記簿影本一紙附卷可按，證人林俊廷、黃鳴毅於警詢時亦證述被告於九十二
    年十二月十二日二十一時許攜帶手提電腦及ＤＶ攝影機各一台，前往林俊廷所經
    營之日月光通訊廣場兜售，由當時在場之維修人員黃鳴毅以一萬二千元向被告購
    得等語，核與被告所供其處理竊得財物之方式相符；另被告為附表編號三之犯行
    時，在鐵門上留下指紋四枚，經警至現場採集並送由內政部警政署刑事警察局鑑
    驗結果，與被告之指紋相符，有該局鑑驗書一份在卷可按。該次犯行雖未能侵入
    屋內手尋物行竊，無從於本案併予論科（后詳），但被告該次犯行之目的本亦
    在前往曾經得手之住宅行竊，是該指紋仍足為本案之參佐；此外，並有手套一雙
    、手電筒一支及剪刀一把扣案可資佐證，足認被告己○○右開自白，確與事實相
    符，堪予信採。從而，本件事證明確，被告己○○右揭竊盜犯行，洵堪認定。
二、按刑法第三百二十一條第一項第三款之攜帶兇器竊盜罪，係以行為人攜帶兇器竊
    盜為其加重條件，此所謂兇器，其種類並無限制，凡客觀上足對人之生命、身體
    、安全構成威脅，具有危險性之兇器均屬之，且祇須行竊時攜帶此種具有危險性
    之兇器為已足，並不以攜帶之初有行兇之意圖為必要。查本案被告己○○於附表
    編號一、二、四、七、九、十、十二所示之竊盜犯行時所攜帶之破壞剪、虎頭鉗
    、螺絲起子及剪刀等物，客觀上均足對人之生命、身體、安全構成威脅，自屬於
    兇器。又按窗戶具有防閑作用，屬安全設備。核被告所為如編號一所示之犯行，
    係犯刑法第三百二十一條第一項第一、二、三款之攜帶兇器毀越門扇於夜間侵入
    住宅竊盜罪；如附表編號二、四所示之犯行，係犯刑法第三百二十一條第一項第
    二、三款之攜帶兇器毀越安全設備竊盜罪；如附表編號九所示之犯行，係犯刑法
    第三百二十一條第二項、第一項第二、三款之攜帶兇器毀越安全設備竊盜未遂罪
    ；如附表編號五、八所示之犯行，係犯刑法第三百二十一條第一項第二款之踰越
    牆垣竊盜罪；如附表編號十一所示之犯行，係犯刑法第三百二十一條第二項、第
    一項第二款之踰越安全設備竊盜未遂罪；如附表編號六所示之犯行，係犯刑法第
    三百二十一條第一項第一、二款之踰越安全設備於夜間侵入住宅竊盜罪；如附表
    編號七所示之犯行，係犯刑法第三百二十一條第一項第一、三款之攜帶兇器於夜
    間侵入住宅竊盜罪；如附表編號十、十二所示之犯行，係犯刑法第三百二十一條
    第二項第一項第一、三款之攜帶兇器，於夜間侵入住宅竊盜未遂罪。公訴人雖認
    被告所為如附表編號八所示之犯行係犯刑法第三百二十條第一項之普通竊盜罪，
    然查被告本次犯行係踰越牆垣後行竊，是以此部分起訴書所載應適用之法條尚有
    未洽，應予變更。另其附表編號十一所示之犯行，亦構成刑法第三百零六條第一
    項之侵入他人住宅罪（經告訴）。又被告先後多次竊盜既遂、未遂之行為，時間
    緊接，所犯基本構成要件相同，顯係基於概括之犯意反覆為之，為連續犯，依刑
    法第五十六條，應以該法第三百二十一條第一項第一、二、三款之加重竊盜一罪
    論，並加重其刑。至其所犯上開加重竊盜罪及侵入他人住宅罪，有方法與目的之
    牽連關係，應依刑法第五十五條之規定，依較重之罪名即加重竊盜罪論斷。前開
    犯罪事實，原起訴書未及列載部分，與已載明於起訴書部分，有裁判上一罪之關
    係，均為起訴之效力所及，故本院自應併予審理，附此說明。
三、原審予以論科，固非無見，惟查：附表編號三部分尚未著手於竊盜（后詳），原
    判決就此部分論以刑法第三百廿一條第二項、第一項第一、二款之攜帶兇器毀越
    門扇竊盜未遂、竊盜未遂罪，尚有未洽；被告上訴，請求將強制工作改為徒刑，
    雖無理由，惟原判決既有可議，仍應撤銷改判。爰審酌被告之品行、犯罪手段、
    所生危害及犯罪後之態度等一切情狀，量處如主文第二項所示之徒刑。
四、又被告己○○前已因竊盜案件，經判處有期徒刑八月，緩刑五年確定，竟於緩刑
    期間內，自九十二年十一月起至九十三年二月止，又連續犯本件多起之竊盜犯行
    ，顯見其有犯竊盜罪之習慣，爰依竊盜犯贓物犯保安處分條例第三條第一項第一
    款、第五條第一項前段規定，併予諭知其於刑之執行前令入勞動場所強制工作三
    年，以資矯治。
五、扣案之剪刀一把、手套一雙及手電筒一支，均為被告己○○所有而供行竊所用之
    物，依刑法第三十八條第一項第二款之規定，宣告沒收。
六、臺灣彰化地方法院檢察署移送併辦（九十三年度偵字第二九○六號、九十三年度
    核退字第五號）案中關於本判決附表編號三部分，被告所為僅止於持剪欲毀壞鐵
    門，尚未侵入屋內行竊；按刑法上之未遂犯，必須已著手於犯罪行為之實行而不
    遂，始能成立，此在刑法第廿五條第一項規定甚明，同法第三百廿一條之竊盜罪
    ，為第三百廿條之加重條文，自係以竊取他人之物為其犯罪行為之實行，至該條
    第一項各款所列情形，不過為犯竊盜罪之加重條件，如僅著手於該項加重條件之
    行為而未手搜取財物，仍不能以本條之竊盜未遂論（最高法院二十七年滬上字
    第五四號判例參照），查此部分被告僅著手於毀壞門扇之加重條件，並未有入屋
    搜尋財物之行為，尚未著手於竊盜，自無竊盜未遂可言，是此部分即與本案犯行
    無裁判上一罪之關係，無從併予論科，應由檢察官另行處理，附此說明。
據上論斷，應依刑事訴訟法第三百六十九條第一項段、第三百六十四條、第二百九十
九條第一項前段、第三百條，刑法第三百二十一條第一項第一、二、三款、第三百零
六條第一項、第五十六條、第五十五條、第三十八條第一項第二款，竊盜犯贓物犯保
安處分條例第三條第一項第一款、第四條、第五條第一項前段，罰金罰鍰提高標準條
例第一條前段，判決如主文。
本案經檢察官陳惠珠到庭執行職務。
中      華      民      國      九十三   年     　八      月   二十五   日
                                    臺灣高等法院臺中分院刑事第五庭
                                          審判長法　官  袁　從　楨
                                                法  官  郭　同　奇
                                                法　官  姚　勳　昌
右正本證明與原本無異。
不得上訴。
                                                書記官  陳  美  利
中      華      民      國      九十三   年     　八      月    二十六  日
附錄本案論罪科刑法條：
刑法第三百二十一條 ：
犯竊盜罪而有左列情形之一者，處六月以上五年以下有期徒刑：
一、於夜間侵入住宅或有人居住之建築物、船艦，或隱匿其內而犯之者。
二、毀越門扇、牆垣或其他安全設備而犯之者。
三、攜帶兇器而犯之者。
四、結夥三人以上而犯之者。
五、乘火災、水災或其他災害之際而犯之者。
六、在車站或埠頭而犯之者。
前項之未遂犯罰之。
附表：
┌──┬──────┬───────┬──────────┬───┬──────┬──────────┐
│編號│犯 罪 時 間 │ 犯 罪 地 點  │ 竊   盜   方   法  │被害人│ 竊取 財物  │  備   註  │
├──┼──────┼───────┼──────────┼───┼──────┼──────────┤
│ 一 │民國（下同）│彰化縣彰化市中│攜帶客觀上足供兇器使│乙○○│現金新臺幣（│現金已於購買毒品花用│
│    │九十二年十一│庄里彰南路一段│用之破壞剪一支，毀越│      │下同）二十三│完盡；金戒指於九十二│
│    │月十二日夜間│一一七巷十二之│住宅鐵門後，侵入屋內│      │萬元、金戒指│年十一月十五日出賣於│
│    │九時許      │十五號住宅    │行竊                │      │一個        │天盛銀樓，賣得七千三│
│    │            │              │                    │      │            │百五十元，亦已花費完│
│    │            │              │                    │      │            │盡                  │
├──┼──────┼───────┼──────────┼───┼──────┼──────────┤
│ 二 │九十二年十二│彰化縣彰化市香│攜帶客觀上足供兇器使│庚○○│約數百元之硬│現金已花費完盡      │
│    │月二日中午十│山里彰南路二段│用之破壞剪一支，毀越│      │幣          │                    │
│    │二時三十分許│三四六巷三一弄│住宅鐵窗後，侵入屋內│      │            │                    │
│    │            │三七號住宅    │行竊（侵入住宅及毀損│      │            │                    │
│    │            │              │部分未據告訴）      │      │            │                    │
├──┼──────┼───────┼──────────┼───┼──────┼──────────┤
│ 三 │九十二年十二│彰化縣彰化市中│攜帶客觀上足供兇器使│乙○○│未竊得財物  │                    │
│    │月三日中午十│庄里彰南路一段│用之破壞剪一支，欲毀│      │            │                    │
│    │二時許      │一一七巷十二之│壞鐵門侵入行竊，惟因│      │            │                    │
│    │            │十五號住宅    │鐵門堅固，無法毀壞，│      │            │                    │
│    │            │              │致無法侵入屋內而未得│      │            │                    │
│    │            │             │手                  │      │            │                    │
├──┼──────┼───────┼──────────┼───┼──────┼──────────┤
│ 四 │九十二年十二│彰化縣彰化市香│攜帶客觀上足供兇器使│戊○○│宏碁電腦主機│將之變賣，賣得一萬元│
│    │月五日中午十│山里彰南路二段│用之破壞剪一支，毀越│      │一部及液晶銀│，花費完盡          │
│    │二時許      │五一二巷一一六│住宅鐵窗後，侵入屋內│      │幕一台 　   │                    │
│    │            │弄十八號住宅  │行竊（侵入住宅及毀損│      │            │                    │
│    │            │              │部分未據告訴）      │      │            │                    │
├──┼──────┼───────┼──────────┼───┼──────┼──────────┤
│ 五 │九十二年十二│彰化縣彰化市香│踰越圍牆後侵入住宅內│丙○○│手提電腦一台│竊得之手提電腦、ＤＶ│
│    │月十二日上午│山里彰南路二段│行竊（侵入住宅部分未│      │、ＤＶ攝影機│攝影機於九十二年十二│
│    │十一時許    │五九○巷七○號│據告訴）            │      │一台        │月十二日出賣於從事電│
│    │            │住宅          │                    │      │            │腦維護之黃鳴毅，賣得│
│    │            │              │                    │      │            │一萬二千元，已花費完│
│    │            │              │                    │      │            │盡                  │
├──┼──────┼───────┼──────────┼───┼──────┼──────────┤
│ 六 │九十二年十二│彰化縣彰化市牛│踰越住宅窗戶後，侵入│丁○○│男用手錶一支│將之丟棄            │
│    │月十四日夜間│埔里一心南街一│住宅內行竊          │      │            │                    │
│    │八時許      │○一巷八號住宅│                    │      │            │                    │
├──┼──────┼───────┼──────────┼───┼──────┼──────────┤
│ 七 │九十二年十二│彰化縣彰化市香│攜帶客觀上足供兇器使│寅○○│電纜銅線一批│將之變賣，得款數千元│
│    │月十八日凌晨│山里彰南路二段│用之虎頭鉗一支，侵入│      │（約有百餘斤│後花用完盡          │
│    │四時許      │五九○巷六十八│住宅內行竊          │      │，價值約一萬│                    │
│    │            │號住宅        │                    │      │元）        │                    │
├──┼──────┼───────┼──────────┼───┼──────┼──────────┤
│ 八 │九十二年十二│彰化縣彰化市香│踰越圍牆後侵入住宅內│王高美│現金一千多元│已花用完盡          │
│    │月十八日下午│山里彰南路二段│行竊（侵入住宅部分未│雲    │            │                    │
│    │二時許      │四二二之二號住│據告訴）            │      │            │                    │
│    │            │宅            │                    │      │            │                    │
├──┼──────┼───────┼──────────┼───┼──────┼──────────┤
│ 九 │九十二年十二│彰化縣彰化市香│攜帶客觀上足供兇器使│壬○○│未竊得財物  │已著手尋找財物，因發│
│    │月十八日下午│山里彰南路三段│用之破壞剪一支，毀越│      │            │現屋內有人即逃逸而未│
│    │三時許      │二巷二弄三九號│住宅門窗後，侵入住宅│      │            │得手                │
│    │            │住宅          │內行竊（侵入住宅及毀│      │            │                    │
│    │            │              │損部分未據告訴）    │      │            │                    │
├──┼──────┼───────┼──────────┼───┼──────┼──────────┤
│ 十 │九十二年十二│彰化縣彰化市臺│攜帶客觀上足供兇器使│丑○○│未竊得財物  │已著手尋找財物，因發│
│    │月二十一日夜│鳳里一心南街二│用之螺絲起子一支，撬│      │            │現屋內有人即逃逸而未│
│    │間十時許    │二三之三號住宅│開裝置鐵捲門開關之鐵│      │            │得手                │
│    │            │              │盒後，開啟鐵捲門而侵│      │            │           │
│    │            │              │入住宅內行竊        │      │            │                    │
├──┼──────┼───────┼──────────┼───┼──────┼──────────┤
│ 十 │九十三年二月│彰化縣彰化市田│踰越住宅門窗，而侵入│子○○│未竊得財物  │已著手尋找財物，因被│
│ 一 │二十日下午四│中里田中莊四十│行竊                │癸○○│            │屋主發現遭逮捕，而未│
│    │時五十分許  │八之十二號住宅│                    │      │            │得手                │
├──┼──────┼───────┼──────────┼───┼──────┼──────────┤
│ 十 │九十三年四月│彰化縣彰化市中│著手套，攜帶供照明用│辛○○│未竊得財物  │已著手尋找財物，因被│
│ 二 │二十五日凌晨│山路二段八八五│之手電筒一支及客觀上│      │            │屋主發現遭逮捕，而未│
│    │二時三十分許│之二號住宅    │足供兇器使用之剪刀一│      │            │得手                │
│    │            │              │把，侵入住宅內行竊  │      │            │                    │
└──┴──────┴───────┴──────────┴───┴──────┴──────────┘
                                                                    Ｉ
